臺灣桃園地方法院刑事判決　　　　　　100年度簡上字第521號
上　訴　人　陳汶鈺
　　　　　　謝榮貴
上列上訴人即被告等因侵入住宅案件，不服本院民國100年8月25
日99年度壢簡字第2335號第一審刑事簡易判決（聲請簡易判決處
刑書案號：99年度偵字第16611 號），提起上訴，本院管轄之第
二審合議庭判決如下：
    主      文
上訴均駁回。
陳汶鈺、謝榮貴均緩刑貳年。
    事實及理由
一、本案經本院審理結果，認第一審以被告陳汶鈺、謝榮貴2 人
    共同犯刑法第306 條第1 項之侵入住宅罪，各判處拘役20日
    ，如易科罰金均以新臺幣（下同）1000元折算1 日，其認事
    用法及量刑均無不當，應予維持，並引用第一審判決書記載
    之事實、理由及證據（如附件）。
二、被告2 人雖以原審認定事實有誤為由，提起本件上訴，並均
    辯稱：告訴人於前1 天與渠等相約商討債務，渠等當天直接
    進入告訴人住所，並非侵入云云。惟查，原判決認定被告2
    人共同侵入住宅之事實，所憑為告訴人葉雲祥及證人葉日聖
    （原審判決誤繕為葉日盛，應予更正）之證詞暨監視錄影畫
    面翻拍照片、被告2 人之供述等事證，並詳為指摘渠等辯解
    之矛盾、不可信之處，此觀原審判決書理由欄記載自明。本
    院經核原審判決所憑事證及理由係屬適當，已對被告前揭所
    辯詳予指駁，況依前開事證顯示，渠等於案發前已因索討債
    務之事與告訴人存在嫌隙，告訴人心態上確有迴避渠等之意
    ，益見告訴人指訴渠等侵入住宅乙節應屬事實，渠等未經告
    訴人同意，一同相偕侵入告訴人住處，有犯意聯絡及行為分
    擔，自為共同正犯，渠等猶執前詞提起本件上訴，自非可採
    ，本件上訴為無理由，均應予駁回。
三、又查，被告2 人與告訴人已於本院審理時達成調解，告訴人
    並建請本院給予渠等自新之機會，有調解筆錄可憑（見本院
    卷第36頁），本院審酌原判決所臚列之科刑依據，參酌上訴
    人與告訴人達成調解，認原審量刑仍屬適當。末查，上訴人
    2 人均未曾因犯罪受有期徒刑以上刑之宣告，有臺灣高等法
    院被告前案紀錄表在卷可參，衡以上訴人因索討債務未果，
    一時氣憤始為本案犯行，於本院審理時已顯悔意，對所肇糾
    紛並已調解處理完畢，有前開調解筆錄及告訴人之陳述可稽
    （見本院卷第55頁），本院認上訴人2 人經此次偵、審程序
    後，當知所警惕，信無再犯之虞，原判決所宣告之刑，以暫
    不執行為適當，爰均併宣告緩刑2 年，用啟自新。
據上論斷，應依刑事訴訟法第455 條之1 第1 項、第3 項、第37
3 條、第368 條、第74條第1 項第1 款，判決如主文。
本案經檢察官張聰耀到庭執行職務。
中    華    民    國   100    年    12    月    15    日
                  刑事第十三庭審判長法  官  蔡虔霖
                                    法  官  張宏任
                                    法  官  陳正昇
上列正本證明與原本無異。
本件不得上訴。
                                    書記官  陳雅婷
中    華    民    國   100    年    12    月    15    日